臺灣南投地方法院刑事判決
111年度交易字第120號
公  訴  人  臺灣南投地方檢察署檢察官 
被      告  陳旺苗


上列被告因公共危險案件，經檢察官提起公訴（111年度偵字第1
510號），因被告對起訴事實為有罪之陳述，經告以簡式審判程
序之旨，並聽取當事人意見後，本院裁定進行簡式審判程序，判
決如下：
    主      文
陳旺苗駕駛動力交通工具而其血液中酒精濃度達百分之零點零五
以上，處有期徒刑陸月，如易科罰金，以新臺幣壹仟元折算壹日
。
    事實及理由
一、本案犯罪事實及證據，除證據部分補充「被告陳旺苗於本院
    審理時之自白」外，其餘都引用如附件起訴書的記載。
二、被告係犯刑法第185條之3第1項第1款之駕駛動力交通工具，
    而血液中酒精濃度達百分之0.05以上之罪。
三、被告前於民國91年間，因酒後駕車之公共危險案件，經臺灣
    臺南地方法院以91年度營交簡字第256號判決判處罰金銀元2
    6000元確定；又於91年間，因酒後駕車之公共危險案件，經本
    院以91年度投交簡字第172號判決判處有期徒刑3月確定；又於
    98年間，因酒後駕車之公共危險案件，經本院以98年度審投
    交簡字第25號判決判處有期徒刑6月確定；又於98年間，因
    酒後駕車之公共危險案件，經本院以98年度審投交簡字第86
    號判決判處有期徒刑5月確定；又於108年間，因竊盜案件，
    經本院分別以108年度審易字第671號判決判處應執行有期徒
    刑8月及108年度投簡字第14號判決判處有期徒刑4月，並經
    本院109年度聲字第287號裁定定應執行有期徒刑11月確定(
    下稱甲案），再於109年間，因酒後駕車之公共危險案件，
    經本院以109年度投簡字第251號判決判處有期徒刑3月確定(
    下稱乙案），甲乙2案接續執行後，於110年5月24日假釋出
    監，所餘徒刑並付保護管束，於110年6月8日假釋期滿未撤
    銷，視為執行完畢等情，有卷內臺灣高等法院被告前案紀錄
    表可為證據，其受有期徒刑執行完畢，5年以內故意再犯有
    期徒刑以上的本罪，為累犯，本院審酌被告於前案執行完畢
    又再犯相同類型的本案，顯見被告對刑罰的反應力薄弱，且
    其酒測值超過標準甚高，因此認為加重最低本刑，沒有罪刑
    不相當的疑慮，裁量後依刑法第47條第1項規定加重其刑。
    　
四、本院審酌：被告本案為第6次觸犯公共危險犯行，有前述紀
    錄表可查。被告飲酒後仍騎乘電動自行車上路，查獲時血液
    中酒精濃度高達百分之0.331，超過標準值甚多，及其坦認
    犯行的犯後態度及自陳國中畢業、目前無業、經濟狀況貧困
    的生活狀況等一切量刑事項，量處如主文所示之刑，並諭知
    易科罰金之折算標準。
五、依刑事訴訟法第273條之1、第310條之2、第454條，判決如
    主文。
六、如不服本件判決，得自收受送達之日起20日內，向本院提起
    上訴狀（須附繕本）。
本案由檢察官李英霆提起公訴，檢察官王晴玲到庭執行職務。
中　　華　　民　　國　　111 　年　　11　　月　　16  　日
        　　　　　　　　　臺灣南投地方法院刑事第五庭  
            　　　　　　　　　法　官  羅子俞
以上正本證明與原本無異。 
如不服本判決，應於收受本判決20日內向本院提出上訴書狀，並
應敘述具體理由，如未敘述上訴理由者，應於上訴期間屆滿後20
日內補提理由書狀於本院（均須依他造當事人之人數附繕本）「
切勿逕送上級法院」。
                              書記官  林佩儒
中　　華　　民　　國　　111 　年　　11　　月　　16　　日
附錄本案論罪科刑法條：
中華民國刑法第185條之3
駕駛動力交通工具而有下列情形之一者，處3年以下有期徒刑，
得併科30萬元以下罰金：
一、吐氣所含酒精濃度達每公升零點二五毫克或血液中酒精濃度
    達百分之零點零五以上。
二、有前款以外之其他情事足認服用酒類或其他相類之物，致不
    能安全駕駛。
三、服用毒品、麻醉藥品或其他相類之物，致不能安全駕駛。
因而致人於死者，處3年以上10年以下有期徒刑，得併科2百萬元
以下罰金；致重傷者，處1年以上7年以下有期徒刑，得併科1百
萬元以下罰金。
曾犯本條或陸海空軍刑法第54條之罪，經有罪判決確定或經緩起
訴處分確定，於十年內再犯第1項之罪因而致人於死者，處無期
徒刑或5年以上有期徒刑，得併科3百萬元以下罰金；致重傷者，
處3年以上10年以下有期徒刑，得併科2百萬元以下罰金。
　　　　　　　　　　　　　　　
附件：
臺灣南投地方檢察署檢察官起訴書
                                     111年度偵字第1510號
　　被　　　告　陳旺苗　男　54歲（民國00年0月00日生）
　　　　　　　　　　　　住南投縣○○鎮○○路0巷00號
　　　　　　　　　　　　國民身分證統一編號：Z000000000號
上列被告因公共危險案件，已經偵查終結，認應提起公訴，茲將
犯罪事實及證據並所犯法條分敘如下：
　　　　犯罪事實
一、陳旺苗前於民國91年間，因酒後駕車之公共危險案件，經臺
    灣臺南地方法院以91年度營交簡字第256號判決判處罰金銀
    元26000元確定；於91年間，因酒後駕車之公共危險案件，經
    臺灣南投地方法院(下稱南投地院)以91年度投交簡字第172號
    判決判處有期徒刑3月確定；於98年間，因酒後駕車之公共
    危險案件，經南投地院以98年度審投交簡字第25號判決判處
    有期徒刑6月確定；於98年間，因酒後駕車之公共危險案件
    ，經南投地院以98年度審投交簡字第86號判決判處有期徒刑
    5月確定；於108年間，因竊盜案件，經南投地院分別以108
    年度審易字第671號判決判處應執行有期徒刑8月及108年度
    投簡字第14號判決判處有期徒刑4月，並經南投地院109年度
    聲字第287號裁定定應執行有期徒刑11月確定(下稱甲案），
    再於109年間，因酒後駕車之公共危險案件，經南投地院以1
    09年度投簡字第251號判決判處有期徒刑3月確定(下稱乙案
    ），甲乙2案接續執行後，於110年5月24日假釋出監，所餘
    徒刑並付保護管束，於110年6月8日假釋期滿未撤銷，視為
    執行完畢。詎仍不知悔改，於111年2月3日13時34分許前某
    時，在南投縣竹山鎮第一公墓百姓公廟飲用米酒後，明知飲
    酒後不得駕駛動力交通工具，仍隨即騎乘屬於動力交通工具
    之電動自行車上路。嗣於同日13時34分許，行經南投縣竹山
    鎮中正里橫街與加正巷口，不慎自摔倒地，陳旺苗因而受傷
    送醫救治。經警據報到場處理，復委託醫院對陳旺苗抽血檢
    驗酒精濃度，測得其血液所含酒精濃度值為331MG/DL，已達
    百分之0.331。
二、案經南投縣政府警察局竹山分局報告偵辦。
　　　　證據並所犯法條
一、上揭犯罪事實，業據被告陳旺苗於警詢中坦承不諱，並有竹
    山秀傳醫院生化檢驗報告、南投縣政府警察局竹山分局道路
    交通事故檢測委託書、南投縣政府警察局舉發違反道路交通
    管理事件通知單、道路交通事故現場圖、道路交通事故調查
    報告表㈠、㈡、竹山秀傳醫療財團法人竹山秀傳醫院診斷證明
    書各1份及道路交通事故照片8張在卷可稽，足認被告之自白
    與事實相符，被告犯嫌足以認定。
二、核被告所為，係犯刑法第185條之3第1項第1款之公共危險罪
    嫌。又被告曾受如犯罪事實欄所述之有期徒刑執行完畢後，
    有刑案資料查註紀錄表在卷可按，其於5年內故意再犯本件
    有期徒刑以上之罪，為累犯，請依刑法第47條第1項規定，
    加重其刑。
三、依刑事訴訟法第251條第1項提起公訴。
　  此　致
臺灣南投地方法院
中　　華　　民　　國　 111　　年　　5 　　月　　20　　日
　　　　　　　　　　　　　　　檢察官  李英霆
本件證明與原本無異
中　　華　　民　　國　 111　　年　　6 　　月　　16　　日
　　　　　　　　　　　　　　　書記官  簡舒寧
所犯法條：
刑法第185條之3第1項第1款
駕駛動力交通工具而有下列情形之一者，處 3 年以下有期徒刑
，得併科 30 萬元以下罰金：
一、吐氣所含酒精濃度達每公升零點二五毫克或血液中酒精濃度
    達百分之零點零五以上。